【裁判字號】    98,審訴,3444
【裁判日期】    990106
【裁判案由】    毒品危害防制條例
【裁判全文】
臺灣高雄地方法院刑事判決            98年度審訴字第3444號
                                    98年度審訴字第3346號
公  訴  人  臺灣高雄地方法院檢察署檢察官
被      告  乙○○
上列被告因毒品危害防制條例案件，經檢察官提起公訴（98年度
毒偵字第4562號、第4481號），被告於準備程序中就被訴事實為
有罪之陳述，經本院告知簡式審判程序之旨，並聽取被告與公訴
人之意見後，本院合議庭裁定由受命法官獨任進行簡式審判程序
，判決如下：
    主  文
乙○○犯如附表所示之罪共肆罪，均累犯，分別處如附表所示之
刑。應執行有期徒刑貳年貳月。扣案之第一級毒品海洛因壹小包
（驗前淨重零點壹柒壹公克，驗後淨重零點壹陸壹公克，另含包
裝袋），沒收銷燬之。
    事實及理由
一、犯罪事實：
    乙○○前於民國88年間因施用毒品案件，經本院裁定觀察、
    勒戒後，認有繼續施用毒品之傾向，再經本院裁定入戒治所
    施以強制戒治，嗣經裁定停止戒治並付保護管束、撤銷停止
    戒治再入所執行，於92年1 月24日執行完畢釋放出所。復於
    前開觀察、勒戒及強制戒治執行完畢後5 年內之92、93年間
    ，因施用毒品（共4 罪）、詐欺等案件，經本院分別判處有
    期徒刑3 月、3 月、7 月、7 月、5 月、1 年確定（前4 案
    合併定執行刑有期徒刑1 年6 月確定），上開案件合併或接
    續執行，於95年6 月14日縮短刑期假釋出監，嗣經撤銷上開
    假釋，復經減刑後，於96年7 月20日執行完畢。詎其仍未悔
    改並戒除毒癮，復分別基於施用第一級毒品海洛因及第二級
    毒品甲基安非他命之犯意，在其位於高雄市○鎮區○○路18
    巷73號住處內，為下列犯行：
  (一)於98年2 月23日上午9 時許，將海洛因摻入香煙內點燃吸食
    之方式，施用第一級毒品海洛因1 次；嗣於同日下午2 時30
    分許，以將甲基安非他命置於玻璃球內燒烤之方式，施用第
    二級毒品甲基安非他命1 次。嗣於98年2 月24日上午9 時許
    ，經警持搜索票至高雄市前鎮區○○○街5 巷11號4 樓搜索
    ，經其同意採集尿液送驗後，結果呈可待因、嗎啡、甲基安
    非他命、安非他命陽性反應，進而知悉上情。
  (二)於98年7 月12日上午9 時許，將海洛因摻入香煙內點燃吸食
    之方式，施用第一級毒品海洛因1 次；嗣於同日下午2 時30
    分許，以將甲基安非他命置於玻璃球內燒烤之方式，施用第
    二級毒品甲基安非他命1 次。嗣於同日下午4 時40分許，在
    高雄市○鎮區○○路、凱旋四路口為警盤查，並當場扣得其
    持有之第一級毒品海洛因1 包（驗前淨重0.171 公克、驗後
    淨重0.161 公克），經其同意採集尿液送驗後，結果呈可待
    因、嗎啡、甲基安非他命、安非他命陽性反應，進而始悉上
    情。
二、證據：
  (一)犯罪事實(一)部分：
    1.高雄市立凱旋醫院98年3 月6 日濫用藥物尿液檢驗報告。
    2.查獲煙毒、麻醉藥品案件犯罪嫌疑人姓名對照表。
    3.被告之自白。
  (二)犯罪事實(二)部分：
    1.高雄市立凱旋醫院98年7 月29日濫用藥物尿液檢驗報告。
    2.高雄市政府警察局前鎮分局瑞隆派出所查獲煙毒、麻醉藥
      品案件犯罪嫌疑人姓名對照表。
    3.扣案海洛因1 包（重量如附表所示）、高雄市立凱旋醫院
      98年7 月21日濫用藥物成品檢驗鑑定書。
    4.被告之自白。
三、論罪：
  (一)被告前經送觀察、勒戒、強制執行執行完畢後5 年內，再因
    施用毒品經判刑確定，其再犯本件施用毒品行為，自與毒品
    危害防制條例第20條第3 項「五年後再犯」之情形有別，是
    檢察官逕行起訴，即無不合，先予敘明。
  (二)海洛因為毒品危害防制條例第2 條第2 項第1 款規定之第一
    級毒品，甲基安非他命則為同條項第2 款規定之第二級毒品
    ，均不得持有、施用。是核被告所為，係違反2 次毒品危害
    防制條例第10條第1 項施用第一級毒品罪，及2 次同條例第
    10條第2 項施用第二級毒品罪。被告分別持有第一、二級毒
    品後，進而施用，其持有之低度行為應被施用高度之行為所
    吸收，均不另論其持有第一級、持有第二級毒品罪。被告所
    犯上開4 罪，犯意各別，行為互殊，應予分論併罰。又被告
    前有如犯罪事實欄所述經判處有期徒刑並執行完畢之情形，
    此有臺灣高等法院被告前案紀錄表在卷可佐，其於徒刑執行
    完畢5 年之內故意再犯本件有期徒刑以上之罪，皆為累犯，
    應依法加重其刑。
四、科刑：
  (一)爰審酌被告施用毒品之行為不僅戕害自身身心健康，亦間接
    影響社會治安，被告前經觀察、勒戒、強制戒治後，仍未能
    戒斷毒癮，復又多次再犯毒品案件經判處徒刑，並有賭博、
    詐欺等前科及執行紀錄，有其本院院內索引卡紀錄表報表及
    前揭臺灣高等法院被告前案紀錄表在卷可稽，顯見其對毒品
    之依賴情形非輕，且平日素行非佳，並考量被告犯後坦承犯
    行等一切情狀，分別量處如主文所示之刑，及定其應執行之
    刑，以資懲儆。
  (二)扣案之粉末1包（驗前淨重0.171公克、驗餘淨重0.161 公克
    ，另含包裝袋），確屬第一級毒品海洛因無訛，此有前開高
    雄市立凱旋醫院濫用藥物成品檢驗鑑定書1 紙在卷可稽，而
    裝盛該毒品之包裝袋，其中亦含有無法析離之第一級毒品海
    洛因，應依毒品危害防制條例第18條第1 項前段規定諭知沒
    收銷燬之；至鑑驗耗用之毒品海洛因既已滅失，即無庸再予
    宣告沒收銷燬，附此敘明。
據上論斷，應依刑事訴訟法第273 條之1 第1 項、第284 條之1
、第299 條第1 項前段，毒品危害防制條例第10條第1 項、第2
項、第18條第1 項前段，刑法第11條、第47條第1 項、第51條第
5 款，判決如主文。
本案經檢察官甲○○到庭執行職務。
中    華    民    國    99    年    1     月    6     日
                  刑事第十庭  法  官    呂明燕
以上正本證明與原本無異。
如不服本判決應於收受本判決後10日內向本院提出上訴書狀，並
應敘述具體理由，如未敘述上訴理由者，應於上訴期間屆滿後20
日內補提理由書狀於本院（均須按他造當事人之人數附繕本）「
切勿逕送上級法院」。
中    華    民    國    99    年    1     月    6     日
                              書記官    張琇晴
附表：
┌──────┬────┬────────────────────┐
│  編    號  │犯罪時間│      宣        告          刑          │
│（即事實欄）│        │                                        │
├──────┼────┼────────────────────┤
│            │98年2 月│施用第一級毒品，累犯，處有期徒刑拾月。  │
│            │23日上午│                                        │
│            │9時許   │                                        │
│     (一)     ├────┼────────────────────┤
│            │98年2 月│施用第二級毒品，累犯，處有期徒刑陸月。  │
│            │23日下午│                                        │
│            │2 時30分│                                        │
│            │許      │                                        │
├──────┼────┼────────────────────┤
│            │98年7 月│施用第一級毒品，累犯，處有期徒刑拾月。扣│
│            │12日上午│案之第一級毒品海洛因壹小包（驗前淨重零點│
│            │9時許   │壹柒壹公克，驗後淨重零點壹陸壹公克，另含│
│            │        │包裝袋），沒收銷燬之。                  │
│     (二)     ├────┼────────────────────┤
│            │98年7 月│施用第二級毒品，累犯，處有期徒刑陸月。  │
│            │12日下午│                                        │
│            │2 時 30 │                                        │
│            │分許    │                                        │
└──────┴────┴────────────────────┘
附錄本案論罪科刑法條：
毒品危害防制條例第10條
施用第一級毒品者，處 6 月以上 5 年以下有期徒刑。
施用第二級毒品者，處 3 年以下有期徒刑。


司法院資訊處製作；財團法人民間司法改革基金會備份。
